# 关于合同计收问题

提问人：kio_tao 时间：2021-06-30 23:33:07
陈老师好，想咨询下，例如我司与客户签订的合同中约定，合同到期后，如客户继续使用我司服务，将按照官网价收费（即不再享受合同中的折扣），但实际中，客户基本不会认可官网价，亦不会付款，实务中会重新签订新的折扣合同，但合同签订会滞后，在旧合同已到期，但新合同价格尚未确定的期间，我们按什么价格计收更合适，如果依据合同约定按官网价计收，后续很大可能会对该金额进行调减

回答人：chenyiwei
这种情况属于新收入准则下的可变对价，应按最佳估计确定可变对价，但需遵循新收入准则第十六条对可变对价估计的限制，即“极可能不会发生重大转回”。如果合同价是可能的最低价，则暂时按原合同价暂估是较为合理的做法。